臺灣板橋地方法院刑事判決　　　　　　　93年度易字第1235號
公　訴　人　臺灣板橋地方法院檢察署檢察官
被　　　告　壬○○
上列被告因竊盜等案件，經檢察官提起公訴（93年度偵字第1853
8 號）及移送本院併案審理（同署93年度偵字第11181 號、94年
度偵字第8307號、臺灣桃園地方法院檢察署94年度偵字第11090
號），本院判決如下：
    主  文
壬○○連續結夥三人以上竊盜，累犯，處有期徒刑壹年，扣案之
鑰匙參支（鑰匙柄部無黑色塑膠包裹）沒收；又連續偽造署押，
足以生損害於公眾及他人，累犯，處有期徒刑捌月，如附表一、
二所示之署名、指印均沒收。應執行有期徒刑壹年陸月，扣案之
鑰匙參支（鑰匙柄部無黑色塑膠包裹）及如附表一、二所示之署
名、指印均沒收。
    事  實
一、壬○○前因違反毒品危害防制條例案件，經臺灣桃園地方法
    院於民國91年5 月22日以91年度桃簡字第276 號判處有期徒
    刑3 月，並於同年12月20日確定，嗣於92年4 月2 日因繳納
    易科之罰金而執行完畢。
二、詎壬○○不知悔改，竟基於意圖為自己不法所有之竊盜概括
    犯意，連續為下列之竊盜行為：
  (一)先於93年7 月7 日晚上11時許，壬○○、己○○搭乘戊○○
    所駕駛之車牌號碼FG-7205 號自小客車，至臺北縣永和市○○路○ 段40號前即福和橋頭附近，見車牌號碼AY-3413 號自
    小貨車停放於該處，無人注意之際，壬○○即與戊○○、己○○（該2 人另經檢察官偵辦）共同基於竊盜之犯意聯絡，
    由戊○○留在車上把風，壬○○與己○○下車至上開自小貨
    車旁，由壬○○拉開該貨車帆布罩後，徒手竊取該貨車上之
    「強宏有限公司」（設於臺北縣永和市○○路○ 段40號1 樓
    ）所有之電線剪、電鑽、電動切割器各1 支等物，再一起搬
    至上開自小客車擺放。嗣渠等竊得上開物品後，於翌日即93
    年7 月8 日凌晨3 時許，在臺北縣永和市○○路94巷9 號前
    ，因形跡可疑，為警盤查，經徵得渠等之同意後，對渠等及
    上開自小客車執行搜索，因而發現上開遭竊物品，遂查獲上
    情。
  (二)復於93年9 月6 日凌晨零時48分許，壬○○在臺北縣新莊市
    ○○路11巷底，受己○○、「宋憲庠」之唆使，持己○○所
    贈送之鑰匙3 支（鑰匙柄部無黑色塑膠包裹），以其中之1
    支鑰匙啟動停放於上址之車牌號碼K6-3512 號自小客貨車（
    該車車主登記為詹張青，平日由庚○○所使用）之電源，將
    該車駛離而竊取得手。嗣於同日凌晨1 時許，壬○○駕駛上
    開自小客貨車行經臺北縣新莊市○○路與建國1 路口時，為
    警方會同庚○○當場攔檢查獲，並扣得上開鑰匙3 支。
三、壬○○不知悔悟，另基於偽造署押之概括犯意，連續為下列
    之偽造署押行為：
  (一)壬○○於前開93年9 月6 日之竊盜犯行經警查獲後，為圖掩
    飾身分，規避檢警查緝，竟冒用其弟「蔡伯昆」之名義應訊
    ，而接續於如附表一所示之時間、地點，在如附表一所示之
    文件偽造「蔡伯昆」之署名及指印，足以生損害於蔡伯昆本
    人及偵查犯罪機關對於文書製作與犯罪追訴之正確性。嗣經
    檢察官傳訊其弟蔡伯昆時，蔡伯昆否認上開犯行，並表示本
    件查獲之犯嫌為其兄壬○○，檢察官再將壬○○於警局所按
    捺之指印送請鑑定後，確認該指印與壬○○之指紋相符，始
    循線查獲上情。
  (二)壬○○再因竊盜案件（按：該竊盜案件與本件竊盜犯行不構
    成連續犯，詳如後述），於93年11月5 日凌晨3 時50分許，
    在臺北縣板橋市○○路65巷32號前，為警當場查獲。其亦為
    圖掩飾身分，規避檢警查緝，竟仍冒用其弟「蔡伯昆」之名
    義應訊，而接續於如附表二所示之時間、地點，在如附表二
    所示之文件偽造「蔡伯昆」之署名及指印，足以生損害於蔡
    伯昆本人及偵查犯罪機關對於文書製作與犯罪追訴之正確性
    。嗣經警將壬○○於警局所按捺之指印送請鑑定結果，認該
    指印係壬○○之指印，非蔡伯昆之指印，再經警詢問蔡伯昆
    後，蔡伯昆亦否認竊盜，並表示應係其兄壬○○偽造上開指
    印，始查獲上情。
四、案經庚○○訴由臺北縣政府警察局新莊分局報告臺灣板橋地
    方法院檢察署檢察官偵查起訴及臺北縣政府警察局永和分局
    、板橋分局報告臺灣板橋地方法院檢察署檢察官偵查而移送
    本院併案審理。
    理  由
壹、證據能力部分：
    按「被告以外之人於審判外之言詞或書面陳述，除法律有規
    定者外，不得作為證據」，刑事訴訟法第159 條第1 項定有
    明文，此即學理上所稱「傳聞證據排除法則」。而依上開法
    律規定，傳聞證據原則上固無證據能力，但如法律別有規定
    者，即例外認有證據能力。又被告以外之人於審判外之陳述
    ，雖不符同法第159 條之1 至第159 條之4 之規定，但經當
    事人於審判程序同意作為證據，法院審酌該言詞陳述或書面
    陳述作成時之情況，認為適當者，亦得為證據。當事人、代
    理人或辯護人於法院調查證據時，知有第159 條第1 項不得
    為證據之情形，而未於言詞辯論終結前聲明異議者，視為有
    前項之同意，此則據同法第159 條之5 規定甚明。鑒於採用
    傳聞證據排除法則之重要理由之一，係因傳聞證據未經當事
    人之反詰問予以覈實，若當事人願放棄對原供述人之反對詰
    問時，原則上即可承認該傳聞證據之證據能力，而揆諸我國
    刑事訴訟法第159 條之5 之立法理由，除參照前述傳聞證據
    排除法則之基本法理外，亦參考日本刑事訴訟法第326 條之
    立法例，查日本刑事審判實務之運作，有關檢察官及被告均
    同意作為證據之傳聞書面材料或陳述，可直接援引該國刑事
    訴訟法第326 條作為傳聞例外之法律依據，僅在檢察官與被
    告不同意之情況下，乃須根據其他傳聞例外規定俾以斟酌該
    等書面材料或陳述是否具有證據能力，在當事人間無爭執之
    案件中，傳聞證據基本上均可依據前引規定提出於法院使用
    。職是之故，我國刑事訴訟法第159 條之5 之適用應可作同
    上之解釋。經查，本判決後開所引用之各該被告以外之人於
    審判外之陳述，皆屬傳聞證據，惟被告壬○○就前揭審判外
    陳述之證據能力，先後於本院準備程序及審判期日中均表示
    同意作為本院判決之參考資料，自係同意上開證據資料有證
    據能力；而公訴檢察官雖知上開證據資料為傳聞證據，但於
    本院審判期日中則表示無意見而不予爭執，且迄至言詞辯論
    終結前亦未再聲明異議。本院審酌上開證據資料製作時之情
    況，尚查無違法不當及證明力明顯過低之瑕疵，亦認為以之
    作為證據應屬適當，故揆諸前開法律規定與說明，爰逕依刑
    事訴訟法第159 條之5 規定，認前揭證據資料均例外有證據
    能力。
貳、有罪部分：
  一、訊據被告壬○○對其於前開時、地竊盜及偽造其弟「蔡伯
      昆」署名、指印之犯罪事實均坦承不諱，惟仍供稱其對於
      戊○○是否知悉渠等前開93年7 月7 日竊盜犯行乙節，其
      並不清楚，似未坦承戊○○共同參與該次之竊盜犯行。經
      查：
    (一)前揭車號AY-3413 號自小貨車上之電線剪、電鑽、電動切
      割器各1 支等物及車號K6-3512 號自小客貨車各於前開時
      、地遭竊之事實，業據被害人強宏有限公司負責人楊蕙瑜
      之夫丙○○及告訴人庚○○於警詢時各自陳明在卷（參見
      93年度偵字第11181 號卷第69、70頁；93年度偵字第1448
      1 號卷第7 頁），且告訴人於警詢中更具體指明該車如何
      遭被告竊取之事實在卷，均核與被告所供大致相符，尚無
      矛盾或不合常情之處；而前揭失竊之電線剪、電鑽、電動
      切割器各1 支等物係在被告所搭乘之車號FG-7205 號自小
      客車上尋獲，前揭失竊之車輛則係在被告駕駛該車輛時遭
      尋獲，現均已分別發還丙○○及告訴人庚○○保管之事實
      ，則有扣押筆錄及贓物認領保管單各2 份、扣押物品目錄
      表1 份及查獲車輛照片2 幀附卷為佐，此外復有被告行竊
      所用之前揭鑰匙3 支扣案可稽。
    (二)被告與共犯己○○於警詢中均坦承渠等係共同行竊前揭車
      號AY-3413 號自小貨車上之電線剪、電鑽、電動切割器各
      1 支等物，且由戊○○在車上把風等情無訛（參見93年度
      偵字第11181 號卷第23、34頁）；而戊○○於偵查中亦係
      供承確有搭載被告與己○○行竊上開財物之事實（但供稱
      係由己○○偷取，參見上開偵查案卷第118 、119 頁）；
      嗣被告於本院準備程序中時亦供稱：是戊○○要我去車上
      拿東西，黃在車上，我和己○○下車，就拿了電線剪、電
      鑽及電動切割器各1 支等語（參見本院94年2 月18日準備
      程序筆錄），是渠等3 人所述尚屬大致相符，顯見戊○○
      確有參與該次之竊盜犯行無訛，被告辯稱其不清楚戊○○
      是否知情云云，自屬事後迴護戊○○之詞，委無足取。至
      戊○○雖於本院審理時到庭為否認之證述（參見本院94年
      6 月9 日審判筆錄），惟依上開說明，可知戊○○所證是
      否屬實已非無疑，況戊○○亦證稱於案發當日確有開車搭
      載被告與己○○至案發地點之事實，而衡以案發當日係己○○約戊○○開車出來，並找被告一同前往現場，己○○
      與戊○○之間較為熟捻，與被告之間則比較不熟，此經證
      人戊○○及被告於本院審理時各自證述及供明在卷，是己○○既與戊○○較為熟捻，且由其約戊○○出車，其既有
      行竊之犯意，何以不向戊○○陳明，反僅向較為不熟之被
      告告知，顯然不符常情；且案發當時已係晚上11時許，當
      屬夜深之時，戊○○竟搭載被告與己○○至案發地點，其
      後被告旋即與己○○下車行竊，依一般通常經驗，合理之
      推測自係戊○○與被告、己○○3 人利用此夜深無人注意
      之際，同謀竊盜，並由戊○○留於車上把風。再者，戊○○就其何以於案發當時搭載被告、己○○至現場乙節，固
      於本院審理時證稱：係己○○找我及被告，說要去幫老闆
      加班云云，但復又證稱：被告跟我說要幫己○○的老闆加
      班云云，則究係己○○抑或被告告知戊○○有關要幫己○○之老闆加班乙事，戊○○前後所證竟有不一，可見事實
      上究竟有無幫己○○之老闆加班乙事，要非無疑；而既係
      己○○約戊○○出車，己○○應會提及何以要在夜深時刻
      出車，何以戊○○竟證稱係由被告告知要幫己○○之老闆
      加班之事，在在均非無疑，益見戊○○於本院審理時為否
      認參與行竊之證述，應屬事後避重就輕之詞，自無足取。
      職是之故，應堪認定被告確於前開時、地有與己○○、戊○○合意行竊之事實。
    (三)又被告另於前開時、地偽造其弟「蔡伯昆」署名及指印之
      犯罪事實，除經被告於警詢、偵查及本院審理時坦承不諱
      外，並有如附表一、二所示之各項文件在卷可稽，且經將
      被告前開先後2 次於警局按捺之指印送驗結果，確均與蔡
      伯昆本人之指紋不符，而與被告本人之指紋相符等情，則
      有內政部警政署刑事警察局93年10月刑紋字第0930209226
      號鑑驗書及該局94年3 月24日刑紋字第0940046498號函各
      1 份附卷為憑，顯見如附表一、二所示之各項文件上之「
      蔡伯昆」署名及指印確係被告所偽造，而非蔡伯昆本人所
      為甚明。
    (四)綜上所述，被告確有前開時、地之竊盜及偽造署押之行為
      無訛，足徵被告所為之自白核與事實相符，其之自白當可
      採信，是本件事證已臻明確，被告之犯行應堪認定。
  二、被告前開與己○○、戊○○結夥於93年7 月7 日竊盜，核
      其此部分所為，係犯刑法第321 條第1 項第4 款之結夥3
      人以上竊盜罪。被告與己○○、戊○○就此部分竊盜犯行
      ，有犯意聯絡與行為分擔，為共同正犯。被告前開另於93
      年9 月6 日竊盜，核其此部分所為，則係犯刑法第320 條
      第1 項之普通竊盜罪。又被告前開偽造其弟「蔡伯昆」署
      名及指印之行為，則係犯刑法第217 條第1 項之偽造署押
      罪。被告於檢警偵辦同一竊盜案件時，為圖掩飾身分，規
      避查緝，各以單一犯意，先後分別密接偽造如附表一、二
      所示之「蔡伯昆」署名及指印，且犯罪構成要件相同，顯
      係基於偽造署押之單一犯意所為之數個動作，各屬接續多
      次之單一偽造署押犯行。被告先後2 次之竊盜行為，時間
      緊接，所犯之犯罪基本構成要件相同，顯係基於概括犯意
      反覆為之，雖其中有結夥3 人以上竊盜、普通竊盜之分，
      仍成立連續犯，應依刑法第56條之規定，論以較重之結夥
      3 人以上竊盜一罪，並加重其刑。再被告先後2 次偽造如
      附表一、二所示之偽造署押行為，時間緊接，所犯構成要
      件相同，顯係基於概括犯意反覆為之，為連續犯，應依刑
      法第56條之規定，論以一罪，並加重其刑。至公訴意旨固
      僅論及被告於93年9 月6 日竊盜及偽造如附表一所示之署
      押之犯罪事實，漏未論及被告於93年7 月7 日竊盜及偽造
      如附表二所示之署押之犯罪事實，惟上開竊盜犯行及偽造
      署押犯行彼此間各有連續犯之裁判上一罪關係，已如前述
      ，該漏未論及之部分應為起訴效力所及，本院自應併予審
      判。被告所犯上開結夥3 人以上竊盜罪與偽造署押罪，罪
      名不同，犯意各別，應分論併罰之。公訴意旨認上開二罪
      間有牽連犯之裁判上一罪關係，然被告僅係於觸犯竊盜罪
      之後，另行起意再犯偽造署押之犯行，而其偽造署押之犯
      行，並不當然即係其為竊盜犯行後之當然結果，上開二罪
      間顯然並無方法與目的或結果與原因之牽連關係，其間自
      無牽連犯之裁判上一罪關係可言。是公訴意旨此節所認，
      容有誤解。被告前因違反毒品危害防制條例案件，經臺灣
      桃園地方法院於91年5 月22日以91年度桃簡字第276 號判
      處有期徒刑3 月，並於同年12月20日確定，嗣於92年4 月
      2 日因繳納易科之罰金而執行完畢，此有臺灣高等法院被
      告全國前案紀錄表1 份在卷可按，其受有期徒刑執行完畢
      ，於5 年以內再犯本件最重本刑為有期徒刑以上之罪，為
      累犯，均應依刑法第47條規定，各加重其刑。
  三、本院審酌被告正值壯年，不思依循正軌賺取金錢，反以前
      揭竊盜之方式牟取不法財物，損及民眾權益，紊亂社會治
      安，且於所犯竊盜案遭警查獲後，竟為求逃避查緝，冒用
      其弟蔡伯昆之名義應訊，並偽造「蔡伯昆」之署名、指印
      ，其所為除將可能使蔡伯昆本人蒙受不白之冤外，更使司
      法機關錯誤開啟訴追對象，浪費司法資源，進而危及司法
      之公正性及正確性，是被告之惡行當屬非輕，自應受有相
      當程度之刑事非難；惟另考量被告於本院審理時已能坦承
      大部分犯行，其所竊之前開財物及自小客貨車，並已分別
      發還丙○○及告訴人庚○○保管，且被告之身分並非蔡伯
      昆，均經嗣後及時查明，蔡伯昆遂免於再受到無謂之傳訊
      及追訴，是被告所生危害應有所減輕等一切情狀，酌情分
      別量處如主文所示之刑，並定其應執行之刑，以資懲儆。
      又扣案之前揭鑰匙3 支，係供本件竊盜所用或預備之物，
      且係被告所有，業據被告於本院審理中供明在卷，爰依刑
      法第38條第1 項第2 款規定，併予宣告沒收。至本件固另
      扣得鑰匙3 支（即如93年度偵字第14481 號卷第15頁照片
      所示以黑色塑膠包裹柄部之鑰匙3 支），惟該鑰匙3 支係
      被告本人之車鑰匙，並非供其竊盜所用或預備之物，此亦
      據被告於本院審理時供明在卷（參見本院94年8 月11日審
      判筆錄），復查無證據證明該鑰匙係供本件竊盜所用或預
      備之用，該鑰匙3 支復非違禁物，自無從併予宣告沒收。
      另如附表一、二所示之署名、指印，既均係偽造之署押，
      爰依刑法第219 條規定，均併予宣告沒收之。
參、併辦退回部分（即臺灣板橋地方法院檢察署93年度偵字第11
    181 號卷中之93年7 月8 日竊取車牌號碼AT-7320 號自小貨
    車部分及臺灣桃園地方法院檢察署94年度偵字第11090 號卷
    中之被告竊盜部分）：
  一、併辦意旨略以：被告與戊○○、己○○、甲○○共同基於
      為自己不法所有之犯意聯絡，於93年7 月8 日凌晨3 時許
      ，搭乘車號FG-7205 號自小客車，前往臺北縣永和市○○
      路94巷9 號前，由戊○○及甲○○下車竊取車號AT-7320
      號自小貨車時，而被告及己○○則在車上等待、把風，惟
      當場為警查獲而未遂。又被告另與鄭宇宏共同基於意圖為
      自己不法所有之犯意聯絡，於93年12月19日10時許，在桃
      園縣龍潭鄉○○路426 號，竊取乙○○所有之配電箱及電
      纜線，得手後變賣所得新台幣（下同）7 千餘元，均朋分
      花用殆盡。因認被告另涉有刑法第321 條第3 項、第1 項
      第4 款之結夥3 人以上竊盜未遂罪嫌及刑法第320 條第1
      項之普通竊盜罪嫌，而與前開論罪科刑之竊盜部分具有連
      續犯之裁判上一罪關係。
  二、經查，訊據被告否認有與戊○○、己○○及甲○○共同竊
      取前揭自小貨車之事實，而依被告於警詢及本院審理時所
      供及己○○、甲○○於警詢時所供，均係供稱案發當時係
      被告與己○○留在前揭自小客車上，而由戊○○與甲○○
      下車行竊，然戊○○與甲○○是否業已著手行竊，被告等
      人於警詢、偵查中之供述則均未敘明。嗣戊○○於本院審
      理時證稱：「（問：到底有沒有去偷AT-7320 號這台車？
      ）有打算要去偷，但還沒有偷」、「（問：你那時是否已
      與甲○○下車，著手去偷這台車？）甲○○帶我下車去看
      那台車，但我發現那邊是一條死巷子，所以不敢下手」、
      「（問：你剛才說後來甲○○說要去偷一部車，你發現那
      邊是一條死巷子，當時你是否已去開車門？）印象中我應
      該是沒有開車門，也沒有去碰到車子，甲○○有沒有我記
      不太清楚」等語（參見本院94年6 月9 日審判筆錄）；而
      證人即當時在現場盤檢被告等人之警員辛○○則到庭證稱
      ：「（問：你有無看到甲○○、戊○○、己○○及被告等
      四人去接近AT-7320 號車子？）沒有，也沒有看到他們去
      碰那台車子」、「（問：既然如此，你們怎麼會知道被告
      他們供述要去偷的車子是AT-7320 號？）我們問被告他們
      到這邊做什麼，被告他們說要偷這台車換掉原來所乘坐的
      FG-7205 號車子，車號是去現場看的」等語（同本院前揭
      筆錄參見）。是依上開證人所證，足見戊○○與甲○○雖
      有下車準備竊取前揭自小貨車，惟因渠等至現場觀察結果
      ，發現現場係死巷子，渠等即未敢動手行竊（例如開車門
      或其他接觸車子之行為），故渠等雖有下車前往現場觀察
      之動作，但充其量僅能認係著手竊盜前之預備行為，尚難
      認渠等業已著手竊盜。是以，縱認被告確與戊○○等人有
      犯意聯絡而在車上把風，但戊○○、甲○○既仍未著手行
      竊，被告自無該當竊盜犯行之餘地。此外，檢察官復未再
      提出其他積極證據證明被告確有共犯此部分竊盜之事實，
      則被告是否確有檢察官所指之此部分竊盜犯行，實容有合
      理之懷疑，自不能遽認被告此部分有罪。是該部分既難認
      屬有罪，核與前開論罪科刑之竊盜罪之間無所謂連續犯之
      裁判上一罪關係。
  三、又被告於前開論罪科刑之93年9 月6 日之竊盜行為後，復
      於93年11月5 日凌晨3 時50分許，與己○○在臺北縣板橋
      市○○路65巷32號前工地，由被告於車上把風，己○○則
      進入上開工地地下室之機房內，徒手竊取丁○○所有之充
      電機穩定器1 台（價值約3000元），此部分竊盜犯行並經
      本院於94年5 月23日以94年度易字第155 號判處有期徒刑
      3 月，而於94年6 月20日確定在案。被告於本院訊問時供
      稱：「（問：你在本院另案竊盜案【即上開竊盜案】是否
      事先計畫好？）沒有，當初那件是己○○約我出去，當我
      上車後，葉就將車子開到工地門口，我才知道他要竊盜，
      所以當天我會竊盜是臨時起意，與本件起訴之竊盜案無關
      ，並非一開始就全部計畫好的」等語（參見本院94年5 月
      2 日訊問筆錄），足見上開竊盜案件應係被告臨時起意所
      為，而非與前開論罪刑科之93年9 月6 日之竊盜犯行係基
      於概括犯意之連續犯關係，本院上開判決亦同此認定，遂
      就該竊盜案件單獨為實體判決。由此以觀，被告於93年11
      月5 日已無再預計竊盜，故該次竊盜犯行與前開論罪科刑
      之竊盜犯行乃不成立連續犯之裁判上一罪關係而分別論斷
      ，則被告於93年11月5 日後之93年12月19日所為之併案竊
      盜犯行，又如何能認係更回溯與前開論罪科刑之竊盜犯行
      同係基於概括犯意所為？未免過於唐突，顯然不合常理。
      是被告於93年12月19日所為之併案竊盜犯行，如有成立連
      續犯之可能，亦應係與犯罪日期距離較近之93年11月15日
      之竊盜犯行構成連續犯，而非與犯罪日期距離較遠之前開
      論罪科刑之竊盜犯行，故該併案竊盜犯行自難認與前開論
      罪科刑之竊盜犯行有何連續犯之裁判上一罪關係。
  四、綜上所述，併辦部分與前開論罪科刑部分均無所謂連續犯
      之裁判上一罪關係，本院當無從併予審理，爰分別退回由
      臺灣板橋地方法院檢察署檢察官及臺灣桃園地方法院檢察
      署檢察官另行為適法之處理，附此敘明。
據上論斷，應依刑事訴訟法第299 條第1 項前段，刑法第28條、
第56條、第321 條第1 項第4 款、第217 條第1 項、第51條第5
款、第9 款、第47條、第38條第1 項第2 款、第219 條，判決如
主文。
本案經檢察官陳伯厚到庭執行職務。
中　　華　　民　　國　　94　　年　　8 　　月　　25　　日
                  刑事第十三庭  審判長法　官  戴嘉清
                                      法  官  林晏鵬
                                      法  官  陳信旗
以上正本證明與原本無異。
如不服本判決應於送達後10日內向本院提出上訴狀。
                                      書記官  陳昭綾
中　　華　　民　　國　　94　　年　　8 　　月　　25　　日
  ┌─────────────────────────┐
  │附表一                          93年度易字第1235號│
  ├──┬─────┬────┬──────┬────┤
  │編號│時間      │地點    │文件名稱    │偽造之署│
  │    │          │        │            │押及數量│
  ├──┼─────┼────┼──────┼────┤
  │1   │93年9 月6 │臺北縣政│臺北縣政府警│「蔡伯昆│
  │    │日上午4 時│府警察局│察局新莊分局│」署名5 │
  │    │30分許    │新莊分局│福營派出所訊│枚、指印│
  │    │          │福營派出│問（調查）筆│8枚     │
  │    │          │所      │錄1 份      │        │
  ├──┤          │        ├──────┼────┤
  │2   │          │        │臺北縣政府警│「蔡伯昆│
  │    │          │        │察局新莊分局│」署名4 │
  │    │          │        │扣押筆錄    │枚、指印│
  │    │          │        │            │5 枚    │
  ├──┤          │        ├──────┼────┤
  │3   │          │        │臺北縣政府警│「蔡伯昆│
  │    │          │        │察局新莊分局│」署名、│
  │    │          │        │福營派出所扣│指印各1 │
  │    │          │        │押物品目錄表│枚      │
  ├──┤          │        ├──────┼────┤
  │4   │          │        │查獲汽車及扣│「蔡伯昆│
  │    │          │        │案鑰匙之照片│」之指印│
  │    │          │        │2份         │13枚    │
  ├──┼─────┤        ├──────┼────┤
  │5   │93年9 月6 │        │臺北縣政府警│「蔡伯昆│
  │    │日凌晨1 時│        │察局新莊分局│」署名1 │
  │    │許        │        │逮捕通知書  │枚、指印│
  │    │          │        │            │2 枚    │
  ├──┼─────┤        ├──────┼────┤
  │6   │93年9 月6 │        │臺北縣政府警│「蔡伯昆│
  │    │日上午8 時│        │察局三重分局│」指印20│
  │    │許        │        │指紋卡片    │枚      │
  ├──┼─────┼────┼──────┼────┤
  │7   │93年9月6日│臺灣板橋│臺灣板橋地方│「蔡伯昆│
  │    │上午11時許│地方法院│法院檢察署訊│」署名1 │
  │    │          │檢察署  │問筆錄      │枚      │
  └──┴─────┴────┴──────┴────┘
  ┌─────────────────────────┐
  │附表二                          93年度易字第1235號│
  ├──┬─────┬────┬──────┬────┤
  │編號│時間      │地點    │文件名稱    │偽造之署│
  │    │          │        │            │押及數量│
  ├──┼─────┼────┼──────┼────┤
  │1   │93年11月5 │臺北縣政│臺北縣政府警│「蔡伯昆│
  │    │日凌晨4 時│府警察局│察局板橋分局│」署名2 │
  │    │47分許    │板橋分局│後埔派出所第│枚、指印│
  │    │          │後埔派出│一次偵訊筆錄│4枚     │
  │    │          │所      │1份         │        │
  ├──┤          │        ├──────┼────┤
  │2   │          │        │犯嫌照片    │「蔡伯昆│
  │    │          │        │            │」署名2 │
  │    │          │        │            │枚、指印│
  │    │          │        │            │4枚     │
  ├──┤          │        ├──────┼────┤
  │3   │          │        │口卡片      │「蔡伯昆│
  │    │          │        │            │」署名、│
  │    │          │        │            │指印各2 │
  │    │          │        │            │枚      │
  ├──┤          │        ├──────┼────┤
  │4   │          │        │蔡伯昆汽車駕│「蔡伯昆│
  │    │          │        │駛執照影本  │」署名1 │
  │    │          │        │            │枚、指印│
  │    │          │        │            │2枚     │
  │    │          │        │            │        │
  ├──┤          │        ├──────┼────┤
  │5   │          │        │臺北縣政府警│「蔡伯昆│
  │    │          │        │察局板橋分局│」署名、│
  │    │          │        │搜索扣押筆錄│指印各5 │
  │    │          │        │            │枚      │
  ├──┤          │        ├──────┼────┤
  │6   │          │        │臺北縣政府警│「蔡伯昆│
  │    │          │        │察局扣押物品│」署名、│
  │    │          │        │目錄表      │指印各1 │
  │    │          │        │            │枚      │
  ├──┤          │        ├──────┼────┤
  │7   │          │        │臺北縣政府警│「蔡伯昆│
  │    │          │        │察局板橋分局│」指印20│
  │    │          │        │指紋卡片    │枚      │
  │    │          │        │            │        │
  ├──┼─────┤        ├──────┼────┤
  │8   │93年11月5 │        │臺北府政府警│「蔡伯昆│
  │    │日中午12時│        │察局板橋分局│」署名2 │
  │    │45分許    │        │後埔派出所第│枚、指印│
  │    │          │        │二次偵訊筆錄│6枚     │
  │    │          │        │1份         │        │
  ├──┼─────┤        ├──────┼────┤
  │9   │93年11月5 │        │臺北縣政府警│「蔡伯昆│
  │    │日下午3時3│        │察局板橋分局│」署名、│
  │    │5分許     │        │後埔派出所第│指印各1 │
  │    │          │        │三次訊問筆錄│枚      │
  │    │          │        │1份         │        │
  │    │          │        │            │        │
  └──┴─────┴────┴──────┴────┘
附錄本判決論罪科刑之法條：
刑法第320條
    意圖為自己不法之所有或第三人不法之所有，而竊取他人之
    動產者，為竊盜罪，處5 年以下有期徒刑、拘役或5 百元以
    下罰金。
    意圖為自己或第三人不法之利益，而竊佔他人之不動產者，
    依前項之規定處斷。
    前二項之未遂犯罰之。
刑法第321條
    犯竊盜罪而有左列情形之一者，處6 月以上、5 年以下有期
    徒刑：
        一、於夜間侵入住宅或有人居住之建築物、船艦或隱匿
            其內而犯之者。
        二、毀越門扇、牆垣或其他安全設備而犯之者。
        三、攜帶兇器而犯之者。
        四、結夥3 人以上而犯之者。
        五、乘火災、水災或其他災害之際而犯之者。
        六、在車站或埠頭而犯之者。
    前項之未遂犯罰之。
刑法第217條第1項：
    偽造印章、印文或署押，足以生損害於公眾或他人者，處3
    年以下有期徒刑。
